【裁判字號】    92,小上,4
【裁判日期】    920226
【裁判案由】    給付會款
【裁判全文】
臺灣基隆地方法院民事裁定  九十二年度小上字第四號
    上  訴  人  甲○○
    訴訟代理人  牟光先律師
    被上 訴 人  乙○○
右當事人間請求給付會款事件，上訴人對於中華民國九十一年十二月十八日本院基隆
簡易庭九十一年度基小字第八三一號第一審判決提起上訴，本院第二審合議庭裁定如
左：
    主      文
上訴駁回。
第二審訴訟費用新台幣壹仟陸佰伍拾元由上訴人負擔。
    理      由
一、按對於小額程序之第一審裁判之上訴，非以其違背法令為理由，不得為之，民事
    訴訟法第四百三十六條之二十四第二項定有明文。所謂判決違背法令係指判決不
    適用法規或適用不當者而言。且依同法第四百三十六條之二十五規定，上訴狀應
    記載上訴理由，並表明原判決所違背之法令及其具體內容，以及依訴訟資料可認
    為原判決有違背法令之具體事實，上訴狀或理由書如未依此項方法表明者，即難
    認為已對小額訴訟第一審判決之違背法令有具體之指摘，又上訴理由如僅引用原
    審判決時之攻擊防禦方法作為上訴理由，應認為未對原審判決有何具體之指摘，
    不得謂已合法表明上訴理由，其上訴均難認為合法。
二、本件上訴人係對於小額訴訟之第一審判決提起上訴，其上訴理由狀略稱：上訴人
    之金錢，初由被上訴人之同居人李台生以軋票為由，以拒絕往來之支票騙取達新
    台幣（下同）五十九萬四千元之鉅，繼之被上訴人再以召集合會之方式，邀上訴
    人參加六會，除串謀吞沒上訴人二次得標會款，並將上訴人三個活會沒收；且原
    審訊問證人陳素雯時，陳素雯稱身分證係在被上訴人處，而證人陳素雯復為被上
    訴人員工，其證言可信度顯有質疑；又合會標會規則約定得標者須交付所標得會
    金同額之本票乙張，現被上訴人無本票之立證，原審率爾認定上訴人有領取標金
    之情，顯然違背證據法則；另上訴人應給付之會款，被上訴人自九十一年七月份
    起已按月自其同居人李台生處取得二萬元，至今並未停止，此被上訴人在台灣基
    隆地檢署九十一年度偵字第四五九三號詐欺案件中陳述甚明，是被上訴人既已收
    到上訴人應給付之會款，復在原審起訴重覆請求，應屬違背法令等語。經核上訴
    人所述均屬對原審採證認事所為之爭執，或引他案以為旁證，並未具體指出原審
    判決有如何違背法令情事，更未指明原審判決所違反之法令條項或其內容以及依
    訴訟資料有何判決違背法令之具體事實，參諸前開說明，自不得謂已合法表明上
    訴理由，從而本件上訴，顯難認為合法，應予駁回。
三、本件上訴費用為一千六百五十三元，應由上訴人負擔，爰確定如主文第二項所示
    。
四、據上論結，本件上訴不合法，依民事訴訟法第四百三十六條之三十二第二項、第
    四百四十四條第一項前段、第四百三十六條之三十二第一項、第四百三十六條之
    十九第一項、第九十五條、第七十八條，裁定如主文。
中      華      民      國    九十二    年      二      月    二十六    日
                                    臺灣基隆地方法院民事庭
~B審判長法官
~B法      官
~B法      官  林玉珮
右為正本係照原本作成
如對本裁定抗告須於裁定送達後十日內向本院提出抗告狀
中      華      民      國    九十二    年      二      月    二十四    日
~B法院書記官  李繼業


司法院資訊處製作；財團法人民間司法改革基金會備份。
